【裁判字號】    98,交聲,472
【裁判日期】    980319
【裁判案由】    交管條例聲異
【裁判全文】
臺灣板橋地方法院交通事件裁定        98年度交聲字第472號
原處分機關  交通部公路總局臺北區監理所板橋監理站
異  議  人
即受處分人  甲○○
上列受處分人因違反道路交通管理處罰條例案件，對於交通部公
路總局臺北區監理所板橋監理站於民國98年3 月3 日所為之處分
（原處分案號：板監裁字第裁41-C00000000號），聲明異議，本
院裁定如下：
    主  文
異議駁回。
    理  由
一、原處分意旨略以：受處分人即車輛駕駛人甲○○於民國97年
    12月12日11時53分許，騎乘葉馨蘭所有之車牌號碼DOC-978
    號輕型機車，行經臺北縣中和市○○路458 號前，因有駕車
    行經有燈光號誌管制之交岔路口闖紅燈之違規事實，經臺北
    縣政府警察局交通警察隊中和分局警員以北縣警交字第C000
    00000 號舉發違反道路交通管理事件通知單（下稱舉發通知
    單）逕行舉發。又車輛所有人葉馨蘭，檢附相關證據等證明
    文件，向處罰機關告知本件違規事實應歸責於車輛駕駛人甲
    ○○，嗣經原處分機關於98年3 月3 日以板監裁字第裁41-C
    00000000號裁決書，爰依道路交通管理處罰條例第53條第1
    項、第63條第1 項第3 款（原裁決書漏載第1 項第3 款）等
    規定，裁處罰鍰新臺幣（下同）1,800 元並記違規點數3 點
    等語。
二、聲明異議意旨略以：異議人甲○○係依交通規則而未有闖紅
    燈之違規事實，異議人提出之照片可知，左邊照片顯示綠色
    號誌燈指示可以左轉；右邊照片顯示慢車道必須2 個紅燈亮
    起才代表不可以左轉，異議人行經該處之號誌燈變換均是如
    此，異議人並未違規，為此，爰依法聲明異議云云。
三、按汽車駕駛人，行經有燈光號誌管制之交岔路口闖紅燈者，
    處新臺幣1,800 元以上5,400 元以下罰鍰，道路交通管理處
    罰條例第53條第1 項定有明文。又汽車駕駛人有同條例第53
    條之情形者，記違規點數3 點，同條例第63條第1 項第3 款
    亦有明文。又依道路交通安全規則第2 條第1 款所定，汽車
    指在道路上不依軌道或電力架線而以原動機行駛之車輛（包
    括機器腳踏車），故機車駕駛人亦應遵守上揭規定為之。
四、經查：異議人即受處分人甲○○固不否認於97年12月12日11
    時53分許，騎乘葉馨蘭所有之車牌號碼DOC-978 號輕型機車
    ，行經臺北縣中和市○○路458 號前，並於慢車道號誌指示
    為紅燈時左轉錦和路之事實，惟仍以前揭情詞置辯，然查：
(一)異議人甲○○騎乘上揭機車，行經臺北縣中和市○○路與錦
    和路有燈光號誌管制之交岔路口，因有自中和市○○路紅燈
    左轉往錦和路方向行駛之違規行為，經警員以科學儀器採證
    後加以逕行舉發，又車輛所有人葉馨蘭，檢附相關證據等證
    明文件，向處罰機關告知本件違規事實應歸責於車輛駕駛人
    甲○○等情，此有交通部公路總局臺北區監理所板橋監理站
    98年3 月3 日違反道路交通管理事件裁決書、提供違規駕駛
    人申報書影本各1 紙、交通部公路總局臺北區監理所板橋監
    理站98年2 月13日北監板四字第0986001828號函影本1 紙及
    所附臺北縣政府警察局中和分局98年2 月4 日北縣警中申字
    第0980003509號函、交通部公路總局臺北區監理所交通違規
    案件陳述書、臺北縣政府警察局97年12月30日北縣警交字第
    CO0000000號舉發通知單、受理違反交通管理事件被通知人
    申訴理由查詢表影本各1 紙、採證照片影本3 幀、現場標號
    誌圖照片影本2 幀等件附卷可稽，是異議人上揭交通違規事
    實，應堪認定。
(二)又本院觀諸卷附異議人甲○○本件規違規事實之採證照片可
    知：1.異議人騎乘DOC-978 號輕型機車，行駛在中正路之慢
    車道上，在慢車道專用號誌燈顯示紅燈時（1 個），車身超
    越機車待轉區、並越過停止線，斯時與異議人同一行向車道
    上之車輛，均已於停止線前等停；2.在慢車道專用號誌燈持
    續顯示紅燈（1 個）情形下，異議人仍騎乘機車準備由中和
    市○○路左轉至錦和路；3.異議人已騎乘機車已由中和市○
    ○路左轉至錦和路上，足見異議人行經臺北縣中和市○○路
    與錦和路有燈光號誌管制之交岔路口時，有由中和市○○路
    紅燈左轉往錦和路方向行駛之情甚明，是本件異議人違規事
    實已甚明確。
(三)雖異議人甲○○雖辯稱：依異議人提出之照片可知，左邊照
    片顯示綠色號誌燈指示可以左轉；右邊照片顯示慢車道必須
    2 個紅燈亮起才代表不可以左轉，異議人行經該處之號誌燈
    變換均是如此，異議人並未違規云云。惟查：本件舉發地點
    臺北縣中和市○○路往板橋方向與往錦和路交岔路口，共有
    2 座號誌燈，分別為「慢車道專用號誌」及「快車道專用號
    誌」，當慢車道專用號誌燈為紅燈時，快車道專用號誌燈確
    有同時為紅燈允許左轉之時相；惟該「快車道專用號誌」僅
    合法行駛於快車道之車輛可資遵行，甚理甚明。本件異議人
    係騎乘輕型機車，本僅能行駛於中和市○○路之慢車道，而
    非快車道，自不得主張其可不顧慢車道專用號誌燈為紅燈，
    而逕依快車道專用准予左轉之號誌逕予左轉，自不待言。是
    以異議人再以前詞置辯，殊屬誤會。
五、綜上所述，本件異議人即受處分人甲○○違規事證明確，原
    處分機關爰依道路交通管理處罰條例道路交通管理處罰條例
    第53條第1 項、第63條第1 項第3 款（原裁決書漏載第1 項
    第3 款）之規定，並參酌違反道路交通管理事件統一裁罰基
    準表之規定，裁處罰鍰1,800 元並記違規點數3 點，核無違
    誤，從而，異議人之異議為無理由，應予駁回。
六、據上論斷，應依道路交通案件處理辦法第19條，裁定如主文
    。
中    華    民    國    98    年    3     月    19    日
                  交通法庭   法  官  許映鈞
以上正本證明與原本無異。
如不服本裁定應於送達後5日內向本院提出抗告狀。
                             書記官  范煥堂
中    華    民    國    98    年    3     月    19    日


司法院資訊處製作；財團法人民間司法改革基金會備份。
